【裁判字號】    97,簡上,36
【裁判日期】    970325
【裁判案由】    竊盜
【裁判全文】
臺灣嘉義地方法院刑事判決              97年度簡上字第36號
上  訴  人  臺灣嘉義地方法院檢察署檢察官
被      告  甲○○
上列上訴人因被告竊盜案件，不服本院簡易庭民國九十六年十二
月三十一日九十六年度朴簡字第四四六號第一審判決（聲請簡易
判決處刑書案號：臺灣嘉義地方法院檢察署九十六年度調偵字第
三六七號），提起上訴，本院管轄之第二審合議庭判決如下：
    主  文
上訴駁回。
    事實及理由
一、引用第一審判決書之記載：本件經本院審理結果，認第一審
    簡易判決關於被告甲○○所犯竊盜罪行部分之認事用法及量
    刑均無不當，應予維持，上訴人循告訴人請求上訴指摘原審
    量刑過輕及緩刑宣告不當云云，委無足採，應予駁回，並引
    用第一審判決書記載之相關事實、證據及理由（如附件）。
二、補充第一審判決書之論述：檢察官上訴意旨指摘原審量處被
    告拘役三十日並諭知易科罰金之折算標準，顯然過輕；原審
    為被告緩刑之宣告，無視被告未與告訴人和解情事等語，自
    有不當。按「關於刑之量定及緩刑之宣告，係實體法上賦予
    法院得為自由裁量之事項，倘其未有逾越法律所規定之範圍
    ，或濫用其權限，即不得任意指摘為違法」業據最高法院七
    十五年台上字第七五三三號判例釋之至明，茲就原審量刑及
    緩刑宣告是否違法說明如下：(一)、「刑事審判之量刑，在於
    實現刑罰權之分配的正義。故法院對有罪之被告科刑，應符
    合罪刑相當之原則，使罰當其罪，以契合人民之法律感情。
    此所以刑法第五十七條明定科刑時應審酌一切情狀，尤應注
    意該條所列各款事項，以為科刑輕重之標準。」迭經最高法
    院八十六年度台上字第三七六三號、八十六年度台上字第五
    三一三號、八十八年度台上字第二二○一號等判決解釋在案
    ，本院審酌被告雖未能與告訴人和解，但考量被告事後業已
    坦認犯愆，表示悔悟之意；所竊取西瓜約值新臺幣（下同）
    五百元，案發後已發還告訴人，客觀上所造成損害尚非鉅大
    ；告訴人於本院行準備程序時係要求被告賠償十七萬元，與
    被告所竊得財物之價值及所造成之損害具有一定程度差距等
    刑法第五十七條各款所臚列情事，認原審之量刑與本件損害
    結果及行為惡性相當。(二)、「緩刑為獎勵自新之法，祇須合
    於刑法第七十四條所定之條件，法院本有自由裁量之職權。
    」最高法院四十五年台上字第四五六五號判例可資參照。本
    件被告雖與未告訴人和解，惟被告未有任何前科，事後坦承
    罪行，本院行準備程序時亦表示賠償告訴人五千元之意思。
    被告犯後已能坦然面對昨日之非，所表示賠償金額亦較竊取
    財物之價值為多，查無證據得認有何再犯之虞，尚無立刻實
    施刑罰制裁之必要。原審量處被告拘役三十日並諭知易科罰
    金之折算標準，為勵其自新同時為緩刑之宣告，未悖於法律
    所規定裁量權範圍，且無任何濫用職權之情形，尚難指其違
    法。
三、據上論結，應依刑事訴訟法第四百五十五條之一第一項、第
    三項、第三百六十八條，判決如主文。
本案經檢察官陳慧玲到庭執行職務。
中    華    民    國    97    年    3     月    25    日
                  刑事第五庭審判長  法  官  林信旭
                                    法  官  洪嘉蘭
                                    法  官  張道周
上列正本證明與原本無異。
本件不得上訴。
中    華    民    國    97    年    3     月    25    日
                                    書記官  黃意雯


司法院資訊處製作；財團法人民間司法改革基金會備份。
